臺灣臺北地方法院刑事判決　　　　　　　95年度易字第2226號
公　訴　人　臺灣臺北地方法院檢察署檢察官
被　　　告　甲○○
　　　　　　　　　　（另案於臺灣臺北監獄士林分監執行中）
上列被告因毒品危害防制條例案件，經檢察官提起公訴（九十五
年度毒偵字第二四九二號），被告於準備程序中就被訴事實為有
罪之陳述，經本院合議庭裁定改用簡式審判程序，判決如下：
    主    文
甲○○施用第二級毒品，累犯，處有期徒刑肆月，如易科罰金，
以新臺幣壹仟元折算壹日。
    犯罪事實
一、甲○○前因施用毒品案件，經臺灣桃園地方法院裁定送勒戒
    處所觀察勒戒後，認無繼續施用毒品傾向，於民國八十九年
    十二月五日釋放，並經臺灣桃園地方法院檢察署檢察官以八
    十九年度毒偵字第六一四五號為不起訴處分。嗣於九十四年
    十月四日，再因施用第二級毒品安非他命案件，經臺灣士林
    地方法院以九十四年度士簡字第八九八號判決有期徒刑五月
    確定。其又因偽造文書案件，經本院以八十九年度簡字第六
    一號判處有期徒刑六月，緩刑二年確定，嗣因於緩刑期間再
    犯偽造文書等案件，經本院以九十年度簡字第二二二一號判
    處應執行有期徒刑八月確定，前開緩刑宣告亦經撤銷，二案
    接續執行，而於九十二年四月二十二日縮短刑期假釋出監，
    於九十二年六月二十八日假釋期滿，未經撤銷，視為執行完
    畢。詎甲○○仍不知悔改，於九十五年七月五日，在臺北市
    萬華區之老松公園內，以將安非他命置放於玻璃球吸食器內
    （玻璃球已經其棄置）燃燒之方式，施用第二級毒品安非他
    命。嗣於同年七月七日因另案遭通緝經警方在臺北市○○路
    、三水街逮捕，經採集尿液送驗後，始查上情。
二、案經臺北市政府警察局萬華分局報告臺灣臺北地方法院檢察
    署檢察官偵查起訴，並經本院裁定改依簡式審判程序。
    理    由
一、訊據被告甲○○對於上揭事實坦承不諱（見本院九十六年一
    月二十二日審判筆錄第二頁），而被告於九十五年七月七日
    經警查獲時所採集之尿液，經送具有專門檢驗尿液中是否含
    有毒品成分之臺灣檢驗科技股份有限公司以ＥＩＡ酵素免疫
    分析法及ＧＣ／ＭＳ氣相層析質譜儀法檢驗結果，均呈安非
    他命陽性反應，有該公司九十五年七月十日濫用藥物尿液檢
    驗報告一份在卷足憑（見臺灣臺北地方法院檢察署九十五年
    度毒偵字第二○七號卷第四頁），足見被告於本院審理中出
    於任意性之自白與事實相符。又被告前因施用毒品案件，經
    臺灣桃園地方法院裁定送勒戒處所觀察勒戒後，認無繼續施
    用毒品傾向，於八十九年十二月五日釋放，並經臺灣桃園地
    方法院檢察署檢察官以八十九年度毒偵字第六一四五號為不
    起訴處分。嗣於九十四年十月四日，再因施用第二級毒品安
    非他命案件，經臺灣士林地方法院以九十四年度士簡字第八
    九八號判決確定等情，有臺灣高等法院被告前案紀錄表在卷
    可查。按「對於毒品危害防制條例所規定之觀察、勒戒及強
    制戒治等事項所為之裁定，乃拘束身體、自由之保安處分，
    與科刑判決有同等效力，於裁定確定後，如有違法，自得提
    起非常上訴。而施用第一、二級毒品為犯罪行為，毒品危害
    防制條例第十條定有處罰明文。故施用第一、二級毒品者，
    依前揭規定本應科以刑罰，惟基於刑事政策，對合於一定條
    件之施用者，則依同條例第二十條、第二十三條之規定，施
    以觀察、勒戒或強制戒治之保安處分。又毒品危害防制條例
    於民國九十二年七月九日修正公布，自九十三年一月九日施
    行。其中第二十條、第二十三條將施用毒品之刑事處遇程序
    ，區分為『初犯』及『五年內再犯』、『五年後再犯』。依
    其立法理由之說明：『初犯』，經觀察、勒戒或強制戒治後
    ，應為不起訴處分或不付審理之裁定；『五年內再犯』者，
    因其再犯率甚高，原實施之觀察、勒戒及強制戒治既已無法
    收其實效，爰依法追訴或裁定交付審理。至觀察、勒戒或強
    制戒治執行完畢釋放後，『五年後再犯』者，前所實施之觀
    察、勒戒或強制戒治已足以遮斷其施用毒品之毒癮，為期自
    新及協助其斷除毒癮，仍適用「初犯」規定，始應先經觀察
    、勒戒、強制戒治之程序。從而依該次修正後之規定，僅限
    於『初犯』及『五年後再犯』二種情形，應先經觀察、勒戒
    或強制戒治之程序，此乃該條例第十條之例外規定。倘被告
    於五年內已再犯，經依法追訴處罰，縱其第三次（或第三次
    以上）再度施用毒品之時間，在初犯經觀察、勒戒或強制戒
    治執行完畢釋放五年以後，因與單純之『五年後再犯』之情
    形有別，不合於『五年後再犯』之例外規定；且因已於『五
    年內再犯』，顯見其再犯率甚高，原實施觀察、勒戒或強制
    戒治，已無法收其實效，即應回歸原則性規定，由檢察官逕
    行起訴，依該條例第十條處罰」等，有最高法院九十五年度
    臺非字第一九○號判決可資參照，本件被告施用安非他命時
    間雖距前次觀察勒戒釋放時已逾五年，惟被告於觀察勒戒釋
    放後五年內已因施用第二級毒品經法院判刑確定，依前揭說
    明，應由檢察官逕行起訴，依毒品危害防制條例第十條第二
    項處罰，併此敘明。從而本件事證明確，被告犯行已堪認定
    。
二、按安非他命係屬毒品危害防制條例第二條第二項第二款所規
    定之第二級毒品。是核被告所為係犯毒品危害防制條例第十
    條第二項之施用第二級毒品罪，其施用前持有第二級毒品之
    低度行為，為嗣後施用之高度行為所吸收，不另論罪。被告
    前因偽造文書案件，經本院以八十九年度簡字第六一號判處
    有期徒刑六月，緩刑二年確定，嗣因於緩刑期間再犯偽造文
    書等案件，經本院以九十年度簡字第二二二一號判處應執行
    有期徒刑八月確定，前開緩刑宣告亦經撤銷，二案接續執行
    ，而於九十二年四月二十二日縮短刑期假釋出監，於九十二
    年六月二十八日假釋期滿，未經撤銷，視為執行完畢，有臺
    灣高等法院被告前案紀錄表一份附卷可佐，其受前開徒刑之
    執行完畢後，五年以內因故意再犯本件有期徒刑以上之罪，
    應依刑法第四十七條第一項之規定，論以累犯，並加重其刑
    。爰審酌被告犯後坦承犯行而態度良好及其他一切情狀，從
    輕量處如主文所示之刑，並諭知易科罰金之折算標準，以示
    懲儆。
據上論斷，應依刑事訴訟法第二百七十三條之一第一項、第二百
九十九條第一項前段，毒品危害防制條例第十條第二項，刑法第
十一條前段、第四十七條第一項、第四十一條第一項、第三十八
條第一項第二款，判決如主文。
本案經檢察官黃于真到庭執行職務。
中　　華　　民　　國　　96　　年　　1 　　月　　31　　日
                  刑事第七庭  法　官　吳冠霆
以上正本證明與原本無異。
如不服本判決，應於判決送達後10日內向本院提出上訴狀（應抄
附繕本）。
                              書記官  廖純瑜
中　　華　　民　　國　　96　　年　　1 　　月　　31　　日
附錄法條：毒品危害防制條例第10條第2項
毒品危害防制條例第10條
施用第一級毒品者，處 6 月以上 5 年以下有期徒刑。
施用第二級毒品者，處 3 年以下有期徒刑。
